---
title: "Mapa de coleta"
author: "Nívia"
format: html
editor: visual
---

# Países de coleta:

Os antagonistas de Hemileia vastatrix foram coletados em 5 países de 2 continentes diferenetes - América do Sul e áfrica. Os países de coleta na América do Sul restrigiram-se ao Brasil e Paraguai, enquanto quer na África as coletas foram realizadas em Camarões, Etiópia e Quênia.


**Pacotes necessários:**
```{r}
#| warning: false
#| message: false
library(tidyverse)
library(rnaturalearth)
library(rnaturalearthhires)
library(ggplot2)
library(geobr)
```

**Plotagem do mapa:**
```{r}
africa <- ne_countries(continent = "Africa", returnclass = "sf")
sa <- ne_countries(continent = "South America", returnclass = "sf")

af <- c("Kenya", "Cameroon", "Ethiopia")
bra <- c("Brazil", "Paraguay")
cores_af <- c("green", "purple", "yellow")
cores_sa <- c("lightblue", "pink")

paises_af <- africa |>
  filter(name %in% af)
paises_sa <- sa |>
  filter(name %in% bra)

ggplot() +
  geom_sf(data = africa) +
  geom_sf(data = sa) +
  geom_sf(data = paises_af, aes(fill = name), color = "black") +
  geom_sf(data = paises_sa, aes(fill = name), color = "black") +
  scale_fill_manual(values = c(cores_af, cores_sa), name = "Countries", guide = guide_legend(override.aes = list(shape = ".", size = 3)))+
  theme(legend.key.size = unit(0.8, "lines"))+
  labs(title = "Countries of collection of antagonists of Hemileia vastatrix in South America and Africa")
```
**Salvando o gráfico:**
```{r}
ggsave("imgs/mapa.png", dpi = 600, height = 4, width = 7)
```

Reduzindo o tamanho da fonte do título:
```{r}
africa <- ne_countries(continent = "Africa", returnclass = "sf")
sa <- ne_countries(continent = "South America", returnclass = "sf")

af <- c("Kenya", "Cameroon", "Ethiopia")
bra <- c("Brazil", "Paraguay")
cores_af <- c("green", "purple", "yellow")
cores_sa <- c("lightblue", "pink")

paises_af <- africa |>
  filter(name %in% af)
paises_sa <- sa |>
  filter(name %in% bra)

ggplot() +
  geom_sf(data = africa) +
  geom_sf(data = sa) +
  geom_sf(data = paises_af, aes(fill = name), color = "black") +
  geom_sf(data = paises_sa, aes(fill = name), color = "black") +
  scale_fill_manual(values = c(cores_af, cores_sa), name = "Countries", guide = guide_legend(override.aes = list(shape = ".", size = 3)))+
  theme(legend.key.size = unit(0.8, "lines"),
        plot.title = element_text(size = 11))+
  labs(title = "Countries of collection of antagonists of Hemileia vastatrix in South America and Africa")
```

**Salvando o gráfico:**
```{r}
ggsave("imgs/mapa2.png", dpi = 600, height = 4, width = 7)
```
